【裁判字號】    94,易,2549
【裁判日期】    950616
【裁判案由】    竊盜
【裁判全文】
臺灣臺中地方法院刑事判決  94年度易字第2549號
公  訴  人  臺灣臺中地方法院檢察署檢察官
被      告  寅○○
上列被告因竊盜案件，經檢察官提起公訴（94年度偵字第15472
號、第18973號）及移送併辦（95年度偵字第1274號、第3468號
、第9690號），本院合議庭裁定由受命法官獨任進行簡式審判程
序審理，判決如下：
    主  文
寅○○連續攜帶兇器竊盜，累犯，處有期徒刑貳年陸月，於刑之
執行前令入勞動處所強制工作年。
扣案之鑰匙壹支、螺絲起子伍支、剪刀壹支、手電筒壹支、尖嘴
鉗壹支、扳手壹支、鐵勾壹支、手提包壹個，均沒收。
    犯罪事實
一、寅○○前於民國九十二年間因竊盜案件，經本院以九十二年
    度沙簡字第九二號判處有期徒刑三月，如易科罰金，以銀元
    三百元折算一日確定，於九十二年四月二十三日易科罰金執
    行完畢；復於九十四年間因加重竊盜罪，經本院以九十四年
    度易字第二三九號判處有期徒刑五月，如易科罰金，以銀元
    三百元折算一日確定，於九十四年四月二十八日易科罰金執
    行完畢。竟仍不知悔改，又基於意圖為自己不法所有之概括
    犯意，自九十四年七月十一日起至同年十一月十八日止，先
    後於如附表所示之時間、地點，徒手或攜帶其所有客觀上足
    以傷害人之生命、身體而可供兇器使用之螺絲起子、剪刀、
    尖嘴鉗、扳手、鐵勾等工具，以破壞如附表被害人欄所示之
    人所使用之自小客車車窗或駕駛座車門鎖等方式（竊盜方式
    詳見附表所示），竊取如附表所得財物欄所載之他人財物，
    得手後將所竊得之自小客車，供己代步之用，所竊得之財物
    ，則予變賣，供己花用，顯有竊盜之習慣。期間：
（一）於九十四年七月二十二日十五時三十分許，寅○○駕駛庚
      ○○所有之車牌號碼SR－7150號自小客車，停放在臺中縣
      沙鹿鎮○○里○○路旁休息時，為臺中縣警察局清水分局
      沙鹿分局員警當場查獲，並扣得上開自小客車（業經發還
      庚○○）及寅○○所有非供行竊使用之汽車鑰匙一支，始
      查悉附表編號二之竊盜犯行。
（二）於九十四年八月九日經臺中縣警察局烏日分局員警採集巳
      ○○所有之車牌號碼PX－9527號車內指紋，及於同年九月
      十二日由臺中市警察局第一分局員警採集未○○所有之車
      牌號碼4918－FX自小客車車內指紋，分別送請內政部警政
      署刑事警察局鑑驗結果，均與寅○○所存指紋檔案相符，
      進而循線查獲附表編號三、七之竊盜犯行。
（三）嗣於九十四年十一月十八日二十二時十分許，寅○○正著
      手如附表編號十八所示竊行時，當場為臺中市警察局第六
      分局市政所員警查獲，並扣得辛○○所有之車牌號碼QO－
      7050號自小客車車牌兩面（業經發還辛○○）、如附表編
      號六所竊得之汽車音響一台、寅○○所有供行竊使用之鑰
      匙一支、手電筒一支、手提包一個，及螺絲起子五支（扣
      押物品清單僅記載三支）、剪刀一支、尖嘴鉗一支、扳手
      一支、鐵勾一支等物，進而知悉附表編號六、十二、十八
      之竊盜犯行。
二、案經臺中市警察局第六分局及臺中縣警察局清水分局報告臺
    灣臺中地方法院檢察署檢察官偵查起訴，暨臺中縣警察局烏
    日分局、臺中市警察局第一分局報告臺灣臺中地方法院檢察
    署檢察官移送併案審理。
    理  由
一、上揭事實，業據被告寅○○於本院審理時均為認罪之陳述，
    核與附表所示被害人之指訴相符，並有臺中縣警察局清水分
    局刑案現場測繪圖、臺中縣警察局清水分局扣押筆錄暨扣押
    物品目錄表、贓物認領保管單、照片、車牌號碼SR－7150號
    自小客車之行車執照、臺中市警察局車輛失竊證明單、臺中
    縣警察局車輛尋獲電腦輸入單、車輛車牌失竊作業─查獲車
    輛認可資料、臺中市警察局第六分局扣押筆錄暨扣押物品目
    錄表、現場圖、車籍查詢─基本資料詳細畫面、汽機車失竊
    現場圖及現場訪查勘查表、JVC牌汽車音響圖片、內政部警
    政署刑事警察局鑑驗書、臺中縣警察局烏日分局現場勘查報
    告、臺中縣警察局受理刑事案件報案三聯單、車籍作業系統
    查詢認可資料、臺中市警察局第一分局4918－FX自小客車車
    內遭竊盜案現場勘查報告、臺中市警察局第一分局受理刑事
    案件報案三聯單、刑案紀錄查詢結果附卷可稽，及於九十四
    年十一月十八日扣案之鑰匙一支、汽車音響一台、螺絲起子
    五支、剪刀一支、手電筒一支、尖嘴鉗一支、扳手一支、鐵
    勾一支、手提包一個，足資佐憑，足認被告上開自白，確與
    事實相符，堪予信採。又按任何人未經他人同意，不得擅自
    拿取他人財物，此乃至明之理。被告明知此理，竟仍於附表
    所示時間、地點，竊取表列被害人之財物，自小客車部分供
    己代步之用，其餘財物則變賣供己花用，其主觀上確有意圖
    為自己不法所有之犯意，至臻明確。從而，本件事證明確，
    被告上揭竊盜犯行，洵堪認定。
二、按刑法第三百二十一條第一項第三款之攜帶兇器竊盜罪，係
    以行為人攜帶兇器竊盜為其加重條件，此所謂兇器，其種類
    並無限制，凡客觀上足對人之生命、身體、安全構成威脅，
    具有危險性之兇器均屬之，且祇須行竊時攜帶此種具有危險
    性之兇器為已足，並不以攜帶之初有行兇之意圖為必要。查
    本案被告於附表編號一、三至十八所示時、地，所攜帶之工
    具，質地堅硬，並可破壞汽車車窗或門鎖，業經本院審認如
    前，並有扣案之螺絲起子五支、剪刀一支、尖嘴鉗一支、扳
    手一支、鐵勾一支可憑，如用以施暴、脅迫、抵抗，依一般
    社會觀念，皆足使人之生命、身體，受有危害，自堪認為兇
    器。是以被告攜帶上開可供兇器使用之工具，於如附表編號
    一、三至十七所示時、地竊盜既遂部分，核係犯刑法第三百
    二十一條第一項第三款之攜帶兇器竊盜既遂罪；於如附表編
    號十八所示時、地竊盜未遂部分，則係犯同法條第二項、第
    一項第三款之攜帶兇器竊盜未遂罪；於附表編號二所示時、
    地竊取財物部分，則係犯刑法第三百二十條第一項之普通竊
    盜罪。又：
（一）按預備、著手、既遂，原屬一犯罪行為之不同階段，如法
      律規定行為之各該階段獨立成罪，自應認各該犯罪之構成
      要件相同，屬於同一之罪名。故如連續數行為係基於概括
      之犯意而有上開情形，雖其前後行為有預備犯、未遂犯或
      既遂犯之分，依司法院大法官會議釋字第一五二號解釋意
      旨，仍得成立連續犯，並應從較重之既遂行為論科。次按
      刑法第五十六條所謂「同一之罪名」，係指基於概括之犯
      意，連續數行為，觸犯構成犯罪要件相同之罪名者而言。
      依此原則，屬於加重條件者：例如刑法第三百二十條與第
      三百二十一條，得認為同一罪名成立連續犯。最高法院六
      十七年度第六次暨第七次刑事庭庭推總會議決議（一）可
      資參照。基此，被告所犯如附表所示十八件竊盜犯行，均
      時間緊接，觸犯構成要件相同之罪名，顯係基於概括犯意
      為之，依連續犯規定，應論以較重之攜帶兇器竊盜既遂罪
      ，並依法加重其刑。
（二）被告前於九十四年間因加重竊盜案件，經本院以九十四年
      度易字第二三九號判處有期徒刑五月，如易科罰金，以銀
      元三百元折算一日確定，於九十四年四月二十八日易科罰
      金執行完畢，有臺灣臺中地方法院檢察署刑案資料查註紀
      錄表、臺灣高等法院被告前案紀錄表可按，其受有期徒刑
      之執行完畢後，五年以內再犯本案有期徒刑以上之罪，為
      累犯，依法遞加重其刑。
（三）公訴人雖僅就被告所犯如附表編號二、六、十二、十八所
      示竊行提起公訴，然按檢察官就犯罪事實一部起訴者，其
      效力及於全部，刑事訴訟法第二百六十七條定有明文。查
      被告另有違犯如附表所示其餘編號之竊盜犯行，已詳如前
      述，且未據起訴之如附表所示其餘編號竊盜犯行，與前揭
      論罪科刑之附表編號二、六、十二、十八所示部分係有連
      續犯之關係，屬於裁判上之一罪，自應由本院併予審理。
（四）爰審酌被告前於九十二年間因竊盜案件，經本院以九十二
      年度沙簡字第九二號判處有期徒刑三月，如易科罰金，以
      銀元三百元折算一日確定，於九十二年四月二十三日易科
      罰金執行完畢；於九十四年間又因加重竊盜罪，經本院以
      九十四年度易字第二三九號判處有期徒刑五月，如易科罰
      金，以銀元三百元折算一日確定，於九十四年四月二十八
      日易科罰金執畢，有前開前科紀錄可按，素行不佳，且已
      因竊盜罪先後經二次刑罰，仍不知悛悔，再犯本件十八起
      竊盜犯行，惡性重大；且正值青壯年，身強體壯，卻屢屢
      不思勞動生產，冀圖不勞而獲，行竊時又多次攜帶客觀上
      足對人之生命、身體構成危險之工具，對社會上一般不特
      定人之生命、身體安全構成威脅，幸未因而加害任何人；
      其所竊得之財物，均供己用，犯罪之情節及所生之危害，
      尚非嚴重，且所得之利益亦非龐大，犯罪動機、目的尚屬
      單純，再考之被告犯後終能全部坦認，態度非差等一切情
      狀，量處如主文所示之刑。
（五）又被告前已因二次竊盜罪，經法院判處徒刑，均經執行完
      畢，第二次之刑罰，更甫於九十四年四月二十八日執行完
      畢，竟又自九十四年七月十一日起至同年十一月十八日止
      之四個月期間內，再犯本件十八起竊盜犯行，期間，雖曾
      於九十四年七月二十二日為警查獲，猶無法警惕，屢屢違
      犯，顯見其有犯竊盜罪之習慣至明，非令其強制工作不足
      以矯治其惡習，爰依竊盜犯贓物犯保安處分條例第三條第
      一項第一款、第五條第一項前段規定，併予諭知其於刑之
      執行前令入勞動場所強制工作三年，以期被告能有就業能
      力，養成勞動習慣，以資矯治。
（五）九十四年十一月十八日查扣之鑰匙一支、螺絲起子五支、
      剪刀一支、手電筒一支、尖嘴鉗一支、扳手一支、鐵勾一
      支、手提包一個，均為被告所有而供行竊所用之物，業據
      被告供明在卷，爰依刑法第三十八條第一項第二款之規定
      ，宣告沒收。至於九十四年七月二十二日雖另有查扣鑰匙
      一支，且為被告所有，業據被告供明在卷，但無證據可證
      被告有持以違犯如附表所示任何一件竊行，又不屬違禁物
      ，核與刑法第三十八條第一項之沒收規定不合，爰不諭知
      沒收，附此明。
據上論斷，應依刑事訴訟法第二百九十九條第一項前段、第二百
七十三條之一第一項，刑法第五十六條、第三百二十一條第一項
第三款、第四十七條、第三十八條第一項第二款，竊盜犯贓物犯
保安處分條例第三條第一項第一款、第五條第一項前段，判決如
主文。
本案經檢察官卯○○到庭執行職務
中    華    民    國    95    年    6    月    16     日
                  刑事第十一庭法  官  莊嘉蕙
如不服本判決，應於送達後十日內向本院提出上訴狀（須附繕本
），上訴於臺灣高等法院臺中分院。
                              書記官  魏愛玲
中    華    民    國    95    年    6    月    16     日
附錄論罪科刑法條
中華民國刑法第三百二十一條
犯竊盜罪而有左列情形之一者，處六月以上、五年以下有期徒刑
：
一  於夜間侵入住宅或有人居住之建築物、船艦或隱匿其內而犯
    之者。
二  毀越門扇、牆垣或其他安全設備而犯之者。
三  攜帶兇器而犯之者。
四  結夥三人以上而犯之者。
五  乘火災、水災或其他災害之際而犯之者。
六  在車站或埠頭而犯之者。
前項之未遂犯罰之。
附表：
~T16
┌───┬──────┬─────────┬────┬──────────┬──────┬─────┐
│編  號│時        間│地              點│被 害 人│竊    盜    方    式│  所得財物  │ 所犯罪名 │
├───┼──────┼─────────┼────┼──────────┼──────┼─────┤
│  一  │九十四年七月│臺中市○○區○○路│戊○○  │持客觀上足以傷害人之│ 汽車音響一 │刑法第三百│
│      │十一日十九時│六六六號前        │        │生命、身體而可供兇器│ 台。       │二十一條第│
│      │許前之某時  │                  │        │使用之螺絲起子、剪刀│            │一項第三款│
│      │            │                  │        │、尖嘴鉗、扳手、鐵勾│            │          │
│      │            │                  │        │（均扣案），破壞李世│            │          │
│      │            │                  │        │籥所有車號3419－LA號│            │          │
│      │            │                  │        │自小客車車窗後（毀損│            │          │
│      │            │                  │        │部分未經告訴），竊得│            │          │
│      │            │                  │        │車內財物。          │            │          │
├───┼──────┼─────────┼────┼──────────┼──────┼─────┤
│  二  │九十四年七月│臺中市西屯區上德里│庚○○  │以不詳方式，竊取李慧│ 車號SR－715│刑法第三百│
│      │十六日上午八│十一鄰弘孝路四十五│        │美所有車號SR－7150號│ 0號自用小客│二十條第一│
│      │時十五分許前│巷二十號旁        │        │自小客車一輛得手，供│ 車一輛     │項        │
│      │之某時      │                  │        │己代步之用。        │            │          │
├───┼──────┼─────────┼────┼──────────┼──────┼─────┤
│  三  │九十四年八月│臺中縣烏日鄉○○路│巳○○  │持客觀上足以傷害人之│ JVC牌汽車音│刑法第三百│
│      │八日夜間某時│自治橋旁          │        │生命、身體而可供作兇│ 響一台。   │二十一條第│
│      │            │                  │        │器使用之一字型螺絲起│            │一項第三款│
│      │            │                  │        │子及尖嘴鉗（均扣案）│            │          │
│      │            │                  │        │，破壞巳○○所有車號│            │          │
│      │            │                  │        │PX －9527號自小客車 │            │          │
│      │            │                  │        │右前車窗後（毀損部分│            │          │
│      │            │                  │        │未經告訴），竊得車內│            │          │
│      │            │                  │        │財物。              │            │          │
├───┼──────┼─────────┼────┼──────────┼──────┼─────┤
│ 四   │九十四年八月│臺中市○○區○○路│子○○  │持客觀上足以傷害人之│ JVC牌汽車音│刑法第三百│
│      │二十九日上午│、烈美街口        │        │生命、身體而可供兇器│ 響一台     │二十一條第│
│      │七時三十分許│                  │        │使用之螺絲起子、剪刀│            │一項第三款│
│      │前之某時    │                  │        │、尖嘴鉗、扳手、鐵勾│            │          │
│      │            │                  │        │（均扣案），破壞張哲│            │          │
│      │            │                  │        │偉所有車號3053－FX號│            │          │
│      │            │                  │        │自小客車車窗後（毀損│            │          │
│      │            │                  │        │部分未經告訴），竊得│            │          │
│      │            │                  │        │車內財物。          │            │          │
├───┼──────┼─────────┼────┼──────────┼──────┼─────┤
│ 五   │九十四年九月│臺中市○區○○路福│丁○○  │持客觀上足以傷害人之│ JVC牌汽車音│刑法第三百│
│      │七日上午九時│星公園旁          │        │生命、身體而可供兇器│ 響一台。   │二十一條第│
│      │許前之某時  │                  │        │使用之螺絲起子、剪刀│            │一項第三款│
│      │            │                  │        │、尖嘴鉗、扳手、鐵勾│            │          │
│      │            │                  │        │（均扣案），破壞吳曉│            │          │
│      │            │                  │        │天所有車號6J－5225號│            │          │
│      │            │                  │        │自小客車車窗後（毀損│            │          │
│      │            │                  │        │部分未經告訴），竊得│            │          │
│      │            │                  │        │車內財物。          │            │          │
├───┼──────┼─────────┼────┼──────────┼──────┼─────┤
│ 六   │九十四年九月│臺中縣梧棲鎮○○街│不詳    │攜帶客觀上足以傷害人│ 汽車音響   │刑法第三百│
│      │十日        │九十號對面停車場前│        │之生命、身體而可供作│ 一台       │二十一條第│
│      │            │                  │        │兇器使用之鐵勾（扣案│（JVC牌，序 │一項第三款│
│      │            │                  │        │）勾開車牌號碼不詳之│號127X0028）│          │
│      │            │                  │        │自小客車車窗飾條，再│            │          │
│      │            │                  │        │以一字起子（扣案）竊│            │          │
│      │            │                  │        │取車內汽車音響一台  │            │          │
├───┼──────┼─────────┼────┼──────────┼──────┼─────┤
│ 七   │九十四年九月│臺中市西區吉龍里五│未○○  │持客觀上足以傷害人之│ 汽車音響一 │刑法第三百│
│      │十二日上午八│權七街與五權西六街│        │生命、身體而可供兇器│ 台。       │二十一條第│
│      │時四十五分許│口                │        │使用之螺絲起子、剪刀│            │一項第三款│
│      │前之某時    │                  │        │、尖嘴鉗、扳手、鐵勾│            │          │
│      │            │                  │        │（扣案），破壞未○○│            │          │
│      │            │                  │        │所有車號4918－FX號自│            │          │
│      │            │                  │        │小客車車窗後（毀損部│            │          │
│      │            │                  │        │分未經告訴），竊得車│            │          │
│      │            │                  │        │內財物。            │            │          │
├───┼──────┼─────────┼────┼──────────┼──────┼─────┤
│ 八   │九十四年九月│臺中市○○區○○路│己○○  │持客觀上足以傷害人之│ 汽車音響一 │刑法第三百│
│      │二十四日某時│與福興北路前      │        │生命、身體而可供兇器│ 台         │二十一條第│
│      │            │                  │        │使用之螺絲起子、剪刀│            │一項第三款│
│      │            │                  │        │、尖嘴鉗、扳手、鐵勾│            │          │
│      │            │                  │        │（扣案），破壞己○○│            │          │
│      │            │                  │        │所有車號5K－1559號自│            │          │
│      │            │                  │        │小客車車窗後（毀損部│            │          │
│      │            │                  │        │分未經告），竊得車內│            │          │
│      │            │                  │        │財物。              │            │          │
├───┼──────┼─────────┼────┼──────────┼──────┼─────┤
│ 九   │九十四年十月│臺中市○區○村路一│辰○○  │持客觀上足以傷害人之│ 汽車音響一 │刑法第三百│
│      │九日某時    │段四三八號前      │        │生命、身體而可供兇器│ 台。       │二十一條第│
│      │            │                  │        │使用之螺絲起子、剪刀│            │一項第三款│
│      │            │                  │        │、尖嘴鉗、扳手、鐵勾│            │          │
│      │            │                  │        │（扣案），破壞辰○○│            │          │
│      │            │                  │        │所有車號3292－LH號自│            │          │
│      │            │                  │        │小客車車窗後（毀損部│            │          │
│      │            │                  │        │分未經告訴），竊得車│            │          │
│      │            │                  │        │內財物。            │            │          │
├───┼──────┼─────────┼────┼──────────┼──────┼─────┤
│十    │九十四年十月│臺中市○區○○○路│丑○○  │持客觀上足以傷害人之│ 汽車音響一 │刑法第三百│
│      │十日十八時三│六八巷一一一號前  │        │生命、身體而可供兇器│ 台。       │二十一條第│
│      │十分許前之某│                  │        │使用之螺絲起子、剪刀│            │一項第三款│
│      │時          │                  │        │、尖嘴鉗、扳手、鐵勾│            │          │
│      │            │                  │        │（扣案），破壞丑○○│            │          │
│      │            │                  │        │所有車號3801－LQ號自│            │          │
│      │            │                  │        │小客車門鎖後（毀損部│            │          │
│      │            │                  │        │分未經告訴），竊得車│            │          │
│      │            │                  │        │內財物。            │            │          │
├───┼──────┼─────────┼────┼──────────┼──────┼─────┤
│十一  │九十四年十月│臺中市西屯區逢福里│癸○○  │持客觀上足以傷害人之│ 汽車音響一 │刑法第三百│
│      │十二日某時  │河南路與逢大路口前│        │生命、身體而可供兇器│ 台。       │二十一條第│
│      │            │                  │        │使用之螺絲起子、剪刀│            │一項第三款│
│      │            │                  │        │、尖嘴鉗、扳手、鐵勾│            │          │
│      │            │                  │        │（扣案），破壞癸○○│            │          │
│      │            │                  │        │所有車號8521－FW號自│            │          │
│      │            │                  │        │小客車車窗後（毀損部│            │          │
│      │            │                  │        │分未經告訴），竊得車│            │          │
│      │            │                  │        │內財物。            │            │          │
├───┼──────┼─────────┼────┼──────────┼──────┼─────┤
│十二  │九十四年十月│臺中市○○區○○路│辛○○  │持客觀上足以傷害人之│ 自小客車車 │刑法第三百│
│      │十五日凌晨一│福星公園旁        │        │生命、身體而可供兇器│ 牌兩面。   │二十一條第│
│      │時許        │                  │        │使用之扳手（扣案），│            │一項第三款│
│      │            │                  │        │竊得辛○○所有車號QO│            │          │
│      │            │                  │        │－7050號自小客車車牌│            │          │
│      │            │                  │        │。                  │            │          │
├───┼──────┼─────────┼────┼──────────┼──────┼─────┤
│十三  │九十四年十月│臺中市○區○○○路│丙○○  │持客觀上足以傷害人之│ 汽車音響一 │刑法第三百│
│      │十六日某時  │與惠中路口前      │        │生命、身體而可供兇器│ 台。       │二十一條第│
│      │            │                  │        │使用之螺絲起子、剪刀│            │一項第三款│
│      │            │                  │        │、尖嘴鉗、扳手、鐵勾│            │          │
│      │            │                  │        │（扣案），破壞丙○○│            │          │
│      │            │                  │        │所有車號2295－LP號自│            │          │
│      │            │                  │        │小客車車窗後（毀損部│            │          │
│      │            │                  │        │分未經告訴），竊得車│            │          │
│      │            │                  │        │內財物。            │            │          │
├───┼──────┼─────────┼────┼──────────┼──────┼─────┤
│十四  │九十四年十月│臺中市○○區○○路│甲○○  │持客觀上足以傷害人之│ 汽車音響一 │刑法第三百│
│      │二十二日某時│與弘孝路口        │        │生命、身體而可供兇器│ 台。       │二十一條第│
│      │            │                  │        │使用之螺絲起子、剪刀│            │一項第三款│
│      │            │                  │        │、尖嘴鉗、扳手、鐵勾│            │          │
│      │            │                  │        │（扣案），破壞甲○○│            │          │
│      │            │                  │        │所有車號BX－9095號自│            │          │
│      │            │                  │        │小客車車窗後（毀損部│            │          │
│      │            │                  │        │分未經告訴），竊得車│            │          │
│      │            │                  │        │內財物。            │            │          │
├───┼──────┼─────────┼────┼──────────┼──────┼─────┤
│十五  │九十四年十月│臺中市○○區○○路│壬○○  │持客觀上足以傷害人之│ 汽車音響一 │刑法第三百│
│      │二十八日某時│六三號前          │        │生命、身體而可供兇器│ 台。       │二十一條第│
│      │            │                  │        │使用之螺絲起子、剪刀│            │一項第三款│
│      │            │                  │        │、尖嘴鉗、扳手、鐵勾│            │          │
│      │            │                  │        │（扣案），破壞壬○○│            │          │
│      │            │                  │        │所有車號7016－LP號自│            │          │
│      │            │                  │        │小客車車窗後（毀損部│            │          │
│      │            │                  │        │分未經告訴），竊得車│            │          │
│      │            │                  │        │內財物。            │            │          │
├───┼──────┼─────────┼────┼──────────┼──────┼─────┤
│十六  │九十四年十一│臺中市○○區○○路│申○○  │持客觀上足以傷害人之│ 汽車音響一 │刑法第三百│
│      │月十日上午七│九八號前          │        │生命、身體而可供兇器│ 台。       │二十一條第│
│      │時四十五分許│                  │        │使用之螺絲起子、剪刀│            │一項第三款│
│      │前之某時    │                  │        │、尖嘴鉗、扳手、鐵勾│            │          │
│      │            │                  │        │（扣案），破壞申○○│            │          │
│      │            │                  │        │所有車號9Q－1620號自│            │          │
│      │            │                  │        │小客車車窗後（毀損部│            │          │
│      │            │                  │        │分未經告訴），竊得車│            │          │
│      │            │                  │        │內財物。            │            │          │
├───┼──────┼─────────┼────┼──────────┼──────┼─────┤
│十七  │九十四年十一│臺中市○○區○○路│乙○○  │持客觀上足以傷害人之│ 汽車音響一 │刑法第三百│
│      │月十一日上午│二段三四六號前    │        │生命、身體而可供兇器│ 台。       │二十一條第│
│      │七時三十分許│                  │        │使用之螺絲起子、剪刀│            │一項第三款│
│      │前之某時    │                  │        │、尖嘴鉗、扳手、鐵勾│            │          │
│      │            │                  │        │（扣案），破壞乙○○│            │          │
│      │            │                  │        │所有車號6Q－1959號自│            │          │
│      │            │                  │        │小客車車窗後（毀損部│            │          │
│      │            │                  │        │分未經告訴），竊得車│            │          │
│      │            │                  │        │內財物。            │            │          │
├───┼──────┼─────────┼────┼──────────┼──────┼─────┤
│十八  │九十四年十一│臺中市西屯區市政北│午○○  │攜帶客觀上足以傷害人│未遂        │刑法第三百│
│      │十八日二十二│三路與文新路口    │        │生命、身體而可供兇器│            │二十一條第│
│      │時十分許    │                  │        │使用之螺絲起子、剪刀│            │一項第三款│
│      │            │                  │        │、尖嘴鉗、扳手、鐵勾│            │、第二項。│
│      │            │                  │        │（扣案），欲以自備鑰│            │          │
│      │            │                  │        │匙竊取午○○所有車號│            │          │
│      │            │                  │        │OB －5778號自小客車 │            │          │
│      │            │                  │        │內之財物時，為午○○│            │          │
│      │            │                  │        │當場發現報警查獲，而│            │          │
│      │            │                  │        │未得逞。            │            │          │
└───┴──────┴─────────┴────┴──────────┴──────┴─────┘


司法院資訊處製作；財團法人民間司法改革基金會備份。
